臺灣臺北地方法院刑事判決
111年度審交易字第602號
公  訴  人  臺灣臺北地方檢察署檢察官
被      告  詹勝仁


上列被告因過失傷害案件，經檢察官提起公訴（111年度調偵字
第830號）後，被告於本院審理中就被訴事實為有罪之陳述，經
檢察官聲請改依協商程序而為判決，本院予以同意，判決如下：
    主      文
詹勝仁犯過失傷害罪，處有期徒刑肆月，如易科罰金，以新臺幣
貳仟元折算壹日，緩刑貳年，緩刑期間應給付告訴人新臺幣貳拾
萬元，並應自民國一一一年十一月二十日起，按月於每月二十日
給付新臺幣肆萬元，至全部清償止，如有一期未付，視為全部到
期，以上款項應匯至告訴人指定之帳戶。
    事實及理由
一、本件犯罪事實及證據，除引用附件檢察官起訴書之記載外，
    另據被告於本院審理時坦承犯行，核其自白，與起訴書所載
    事證相符，可認屬實，本案事證明確，被告犯行堪予認定，
    應依法論科。
二、論罪科刑：　
　  核被告所為，係犯刑法第284條前段過失傷害罪。依認罪協
    商結果判決如主文所示，並諭知易科罰金之折算標準。
三、附記事項：
　㈠被告前未曾受有期徒刑以上刑之宣告，有臺灣高等法院被告
    前案紀錄表一份在卷可稽，本院認經此偵、審程序及科刑宣
    告後，當知所警惕，無再犯之虞，所宣告之刑以暫不執行為
    適當，依刑法第74條第1項第1款規定，併予緩刑諭知，以啟
    自新，並命被告向被害人給付如主文所示之金額，且此部分
    依同法第74條第4項之規定得為民事強制執行名義，又依同
    法第75條之1第1項第4款之規定，受緩刑之宣告而違反上開
    本院所定負擔情節重大，足認原宣告之緩刑難收其預期效果
    ，而有執行刑罰之必要者，得撤銷其宣告，併為說明。
　㈡本案刑事附帶民事訴訟移送民事庭，將來判決主文勝訴定讞
    金額如高於新臺幣（下同）二十萬元，被告針對刑事協議合
    意內容之二十萬元可主張抵銷，但民事判決勝訴理由，如已
    將二十萬元扣除，被告不得主張抵銷。如民事判決主文勝訴
    定讞金額低於二十萬元，被告就低於二十萬元之差額，不得
    請求返還。
四、除有刑事訴訟法第455條之4第1項第1款於本訊問程序終結前
    ，被告撤銷協商合意或檢察官撤回協商聲請者；第2款被告
    協商之意思非出於自由意志者；第4款被告所犯之罪非第455
    條之2第1項所定得以協商判決者；第6款被告有其他較重之
    裁判上一罪之犯罪事實者；第7款法院認應諭知免刑或免訴
    、不受理者情形之一，及違反同條第2項「法院應於協商合
    意範圍內為判決；法院為協商判決所科之刑，以宣告緩刑或
    2年以下有期徒刑、拘役或罰金為限」之規定者外，檢察官
    與被告均不得上訴。如有前述得上訴之情形，得自收受判決
    送達之翌日起20日內，向本院提出上訴書狀，上訴於第二審
    法院，併予敘明。
據上論斷，應依刑事訴訟法第455條之2第1項、第455條之8、第4
54條、第455條，刑法第284條前段、第41條第1項前段、第74條
第1項第1款、第2項第3款，判決處刑如主文。
本案經檢察官陳品妤提起公訴、檢察官洪敏超到庭執行職務。
中　　華　　民　　國　　111 　年  　10  　月　　27  　日
                  刑事第二十庭  法　官　洪英花
以上正本證明與原本無異。
不得上訴。
                                書記官  洪啟瑞
中　　華　　民　　國　　111 　年  　10  　月　　28  　日
附錄本案論罪科刑依據法條全文：
中華民國刑法第284條
因過失傷害人者，處一年以下有期徒刑、拘役或十萬元以下罰金
；致重傷者，處三年以下有期徒刑、拘役或三十萬元以下罰金。
附件：
臺灣臺北地方檢察署檢察官起訴書
                                    111年度調偵字第830號
　　被　　　告　詹勝仁　男　62歲（民國00年0月0日生）
　　　　　　　　　　　　住○○市○○區○○路000巷00號3樓
　　　　　　　　　　　　國民身分證統一編號：Z000000000號
上列被告因過失傷害案件，業經偵查終結，認應提起公訴，茲將
犯罪事實及證據並所犯法條分敘如下：
　　　　犯罪事實
一、詹勝仁於民國110年10月12日下午2時8分許，駕駛車牌號碼0
    00-0000號自用小貨貨車，沿臺北市萬華區環河南路1段由南
    往北方向行駛，行經環河南路1段190號對面時，本應注意汽
    車行駛時，駕駛人應注意車前狀況，並隨時採取必要之安全
    措施，且依當時天候晴、日間自然光線、柏油路面乾燥、無
    缺陷、無障礙物及視距良好等情，並無不能注意之情事，竟
    疏未注意車前狀況，即貿然直行，不慎自後追撞同向行駛於
    前方之蔡家慶所騎乘車牌號碼000-000號普通重型機車，致
    蔡家慶人車倒地，因而受有右側大腦創傷性出血、頸椎退化
    性脊椎炎、腰椎脊椎滑脫、右側前臂開放性傷口、左側食指
    開放性傷口、右側小指開放性傷口、左側膝挫傷、左側肩夾
    挫傷、左前胸挫傷、下背挫傷、右腳擦傷之傷害。詹勝仁於
    肇事後，於未經具有偵查犯罪職權之機關或公務員發覺前，
    即向據報到場處理事故之警員坦承為肇事人，而自首接受裁
    判。
二、案經蔡家慶告訴及臺北市政府警察局萬華分局報告偵辦。
　　　　證據並所犯法條
一、證據清單及待證事實：
編號 證據名稱 待證事實 1 被告詹勝仁於警詢及偵查中之自白 坦承其於前揭時、地，駕車未注意車前狀況，即貿然直行，不慎自後追撞告訴人蔡家慶所騎乘之機車，致告訴人受有如犯罪事實欄所載傷勢之事實。 2 證人即告訴人蔡家慶於警詢及偵查中之證述 證明全部犯罪事實。 3 道路交通事故現場圖、補充資料表、談話紀錄表、調查報告表㈠、㈡、照片黏貼紀錄表各1份 證明本案交通事故之事發時間、地點、經過及肇事車輛外觀情形。 4 現場監視器錄影畫面暨其截圖4張、臺北市政府警察局道路交通事故初步分析研判表 證明被告當時駕車未注意車前狀況，即貿然直行而有過失之事實。 5 臺北市立聯合醫院（和平院區）診斷證明書1份 證明告訴人因本案交通事故，受有如犯罪事實欄所載傷勢之事實。 
二、核被告所為，係犯刑法第284條前段之過失傷害罪嫌。又被
    告於肇事後，於處理人員前往現場處理時在場，並當場承認
    為肇事人，而自首接受裁判，有道路交通事故肇事人自首情
    形紀錄表1紙存卷可按，請依刑法第62條前段規定，量處適
    當之刑。
三、依刑事訴訟法第251條第1項提起公訴。
　　此　致
臺灣臺北地方法院
中　　華　　民　　國　 111　　年　　6 　　月　　27　　日
　　　　　　　　　　　　　檢　察　官　  陳  品  妤
本件正本證明與原本無異
中　　華　　民　　國　 111　　年　　7 　　月　　22　　日
  　　　　　　　　　　　　書　記　官    王  珍  婷
附錄本案所犯法條全文
中華民國刑法第284條
因過失傷害人者，處 1 年以下有期徒刑、拘役或 10 萬元以下
罰金；致重傷者，處 3 年以下有期徒刑、拘役或 30 萬元以下
罰金。